臺灣臺北地方法院刑事裁定　
111年度單禁沒字第534號
聲  請  人  臺灣臺北地方檢察署檢察官
被      告  廖仁毅



上列聲請人因被告違反毒品危害防制條例案件（105年度偵字第2
4415號、109年度毒偵字第302號、110年度戒毒偵字第12號），
聲請單獨宣告沒收違禁物（110年度聲沒字第373號），本院裁定
如下：
    主  文
聲請駁回。
    理  由
一、聲請意旨略以：被告廖仁毅違反毒品危害防制條例案件，經
    臺灣臺北地方檢察署（下稱臺北地檢署）檢察官於民國110
    年5月19日以110年度戒毒偵字第12號為不起訴處分確定，其
    中扣案物第一級毒品海洛因2包，為違禁物，並有交通部民
    用航空局航空醫務中心航藥鑑字第0000000號毒品鑑定書可
    證，爰依法聲請宣告沒收銷毀。
二、按查獲之第一級毒品，不問屬於犯罪行為人與否，均沒收銷
    燬之；違禁物得單獨宣告沒收，毒品危害防制條例第18條第
    1項前段、刑法第40條第2項分別定有明文。
三、經查：
　㈠本件被告廖仁毅係因涉犯販賣毒品案件，經新北市政府警察
    局永和分局持本院105年度聲搜字第1634號搜索票於105年11
    月21日下午3時40分至新北市○○區○○街00巷0弄0號8樓之住所
    搜索且扣押如附表所示之物，嗣經臺北地檢署檢察官以105
    年度偵字第24415號起訴後，經本院106年度訴字第44號判決
    定應執行有期徒刑20年，被告不服上訴，經臺灣高等法院10
    6年度上訴字第2623號撤銷改判，並定應執行有期徒刑18年6
    月，被告亦不服上訴後，經最高法院以107年度台上字第379
    8號駁回上訴在案，有臺灣高等法院被告前案紀錄表在卷可
    佐。而關於附表所示之扣案物，經本院106年度訴字第44號
    判決理由敘明：「扣案之毒品海洛因、甲基安非他命及相關
    施用、持有工具或物品，被告廖仁毅均供稱係自己為施用毒
    品所用，與本案無關，檢察官於起訴意旨亦同此認定，自無
    庸需告沒收。扣案門號0000000000號行動電話，亦查無與本
    案有何關聯性，自亦無庸宣告沒收，併此敘明。」等語，是
    檢察官就此部分另行簽分偵辦，針對被告施用第一級、第二
    級毒品之犯行，向本院聲請觀察勒戒後，復就附表編號2、3
    所示之第一級毒品海洛因聲請本件單獨沒收違禁物，合先陳
    明。
　㈡而被告因違反毒品危害防制條例案件，前經臺北地檢署檢察
    官向本院聲請送觀察勒戒，經本院以109年度毒聲字第257號
    裁定被告施用第一級、第二級毒品，應送勒戒處所觀察、勒
    戒，被告不服提起抗告，後經臺灣高等法院以109年度毒抗
    字第302號裁定駁回確定在案。因因認有繼續施用毒品之傾
    向，復經臺北地檢署檢察官聲請強制戒治，經本院於110年3
    月16日以110年度毒聲字第302號裁定被告令入戒治處所強制
    戒治，期間為6個月以上，致無繼續強制戒治之必要為止，
    因法務部對於「有無繼續施用毒品傾向評估標準」有修正，
    被告據此提起抗告後，由本院復於110年3月31日以110年度
    毒聲字第302號裁定撤銷上述命被告令入戒治處所強制戒治
    裁定，且駁回檢察官之聲請，復經臺北地檢署檢察官以110
    年度戒毒偵字第12號為不起訴處分確定等情，並有上述不起
    訴處分書、本院109年度毒聲字第257號、110年度毒聲字第3
    02號刑事裁定、臺灣高等法院109年度毒抗字第302號刑事裁
    定、法務部○○○○○○○○110年3月29日新戒所衛字第1100700795
    0號函附之有無繼續施用毒品傾向證明書、有無繼續施用毒
    品傾向評估標準紀錄表、臺灣高等法院被告前案紀錄表各1
    份在卷可佐，並經本院閱卷查明屬實。
　㈢觀諸卷附新北市政府警察局永和分局扣押物品目錄表之記載
    ，扣案如附表編號2、3所示之海洛因各1包，員警分別有拍
    攝及標註編號1、2之兩袋裝有扣案海洛因的夾鏈袋置於磅秤
    上秤重之照片附卷（見臺北地檢署105年度偵字第24415號第
    21至24頁、第36頁暨反面），因檢察官所檢附之卷宗為黑白
    影卷，經本院以肉眼辨識上述扣案物照片，編號1袋內裝有
    塊狀暨粉末物品、編號2袋內為粉狀物品，而據檢察官聲請
    時所憑之交通部民用航空局航空醫務中心106年1月16日航藥
    鑑字第0000000號毒品鑑定書中，固有經新北市政府警察局
    永和分局將扣案物送請交通部民用航空局航空醫務中心檢驗
    鑑定後，檢驗結果為：「橘色圓形錠劑6粒及碎塊。淨重1.5
    070公克，取樣0.0672公克，餘重1.4398公克，檢出Herion
    、6-Monoacetylmorphine、Acetylcodeine及Acetaminophen
    成分。海洛因（Herion）屬第一級毒品」等語（見臺北地檢
    署109年度他字第10808號卷第11頁），然無論自裝袋數量、
    送驗物品重量、送驗物品形狀等情，本院均無從勾稽比對：
    檢察官聲請單獨沒收如附表編號2、3所示之物各1包，與交
    通部民用航空局航空醫務中心所為毒品鑑驗之物是否確實為
    同一，準此，附表編號2、3所示之扣押物是否確屬違禁物並
    非無疑，是此部分檢察官聲請單獨宣告沒收，容有未洽，應
    予駁回。
四、依刑事訴訟法第455條之36第1項前段，裁定如主文。
中　　華　　民　　國　　111 　年　　6 　　月　　22　　日
　　　　　　　　　刑事第二庭    法　官　洪甯雅
以上正本證明與原本無異。
如不服本裁定，應於送達後5日內，向本院提出抗告狀。
　　　　　　　　　　　　　　　　書記官　胡嘉玲
中　　華　　民　　國　　111 　年　　6 　　月　　23　　日
◎附表（即新北市政府警察局永和分局扣押物品目錄表記載之內
  容，見105年度偵字第24415號第23至24頁）：
編號 名稱 數量或重量 備註 1 SAMSUNG手機（門號：0000000000） 1支  2 海洛因（編號1） 1包 毛重2.60公克 3 海洛因（編號2） 1包 毛重1.87公克 4 安非他命（編號3） 1包  5 安非他命（編號4） 1包  6 一粒眠（編號5） 1包  7 一粒眠（編號6） 1包  8 一粒眠（編號7） 21顆  9 安非他命水車吸食器（編號8） 1組  10 磅秤 2台  11 毒品分裝袋 40個  12 毒品分裝勺 1支  13 稀釋用糖粉 1罐